臺灣新北地方法院板橋簡易庭小額民事判決
　　　　　　　　　　　　　　　　　 110年度板小字第2834號

原　　　告　邱皇銘　

被　　　告　徐彩文　
上列當事人間請求侵權行為損害賠償事件，於民國110年10月29
日言詞辯論終結，本院判決如下：
    主  文
被告應給付原告新臺幣壹萬捌仟壹佰柒拾參元，及自民國一百一
十年五月二十八日起至清償日止，按年息百分之五計算之利息。
原告其餘之訴駁回。
訴訟費用新臺幣壹仟元由被告負擔新臺幣柒佰玖拾柒元，餘由原
告負擔。
本判決原告勝訴部分得假執行。但被告如以新臺幣壹萬捌仟壹佰
柒拾參元為原告預供擔保，得免為假執行。
原告其餘假執行之聲請駁回。
    事　實　及　理　由
一、原告起訴主張：被告於民國110年3月10日17時55分許，騎乘
    車牌號碼000-0000號普通重型機車（下稱A車），行經新北
    市中和區新生街118巷處時，因後車與前車間未保持隨時可
    煞停距離之過失，致追撞前方原告所有並駕駛之車牌號碼00
    0-0000號營業小客車（下稱系爭車輛），致系爭車輛受損，
    支出修復費用新臺幣（下同）12,320元(工資11,650元、
    零件670元)，又因原告任職UBER駕駛，需駕駛系爭車輛為業
    ，每日收入為3,000元，因系爭車輛修復4日期間無法營生，
    受有收入損失12,000元，合計24,320元。爰依侵權行為損害
    賠償之法律關係請求被告給付24,320元及自起訴狀繕本送達
    翌日起至清償日止，按年息5%計算之利息，並陳明本件願供
    擔保，請准宣告假執行一節，業據提出調解不成立證明書、
    行照、估價單、道路交通事故初步分析研判表、道路交通事
    故當事人登記聯單及營業收入明細等件為證，並有本院依職
    權向新北市政府警察局中和分局調取本件車禍案卷可佐，被
    告則對於本件事故肇因其未保持前、後車隨時可煞停距離之
    過失致追撞系爭車輛一節並不爭執，惟以：原告請求烤漆費
    用及收入損失金額皆過高，僅願意賠償修復費用3,000元云
    云置辯。則本件所應審究者厥為：原告得請求系爭車輛修復
    費用及營業損失為若干？
二、按「汽車、機車或其他非依軌道行駛之動力車輛，在使用中
    加損害於他人者，駕駛人應賠償因此所生之損害。」、「因
    故意或過失，不法侵害他人之權利者，負損害賠償責任。」
    ，民法第191條之2及第184條第1項前段分別定有明文。又按
    「汽車在同一車道行駛時，除擬超越前車外，後車與前車之
    間應保持隨時可以煞停之距離…」，道路交通安全規則第94
    條第1項亦有規定。經查：本件車禍之發生係因被告騎乘A車
    未保持隨時可以煞停距離所致，有原告提出之初步分析研判
    表之判定可參，復為被告所不爭，則被告有違反道路交通安
    全規則第94條第1項規定之情事甚明，系爭車輛原告並因而
    受有損害，則被告之加害行為與系爭車輛之受損害間具有相
    當因果關係，被告復未能舉證證明於防止損害之發生，已盡
    相當之注意，被告自應賠償原告因此所生之損害，茲就原告
    請求之金額分別審核如下：
(一)車輛修復費用部分：
　　按物被毀損時，被害人除得依民法第196條請求賠償外，並
    不排除民法第213條至第215條之適用。依民法第196條請求
    賠償物被毀損所減少之價額，得以修復費用為估定之標準，
    但以必要者為限（例如︰修理材料以新品換舊品，應予折舊
    ），最高法院77年度第9次民事庭會議決議（1）可資參照。
    又原告對於自己主張之事實已盡證明之責後，被告對其主張
    ，如抗辯其不實並提出反對之主張者，則被告對其反對之主
    張，亦應負證明之責，此為舉證責任分擔之原則（最高法院
    18年上字第2855號判例意旨參照）。原告主張因系爭車輛受
    損而支出修復費用12,320元(工資11,650元、零件670元)一
    節，業據提出估價單為證，被告雖抗辯烤漆價格過高云云，
    惟未舉證以證明：烤漆價格有何不實之處，該估價單自得做
    為本件系爭車輛修復費用認定之依據。次查系爭車輛係於
    109年9月（推定為15日）出廠使用，有行照影本在卷可佐，
    至110年3月10日受損時，已使用5月23日餘，本院依「營利
    事業所得稅結算申報查核准則」第95條第8項：「固定資產
    提列折舊採用定率遞減法者，以1年為計算單位，其使用期
    間未滿1年者，按實際使用之月數相當於全年之比例計算之
    ，不滿1個月者，以月計。」之規定及行政院所頒「固定資
    產耐用年數表」及「固定資產折舊率表」之規定，運輸業用
    客車、貨車之耐用年數為4年，依定率遞減法每年折舊千分
    之四三八，其最後一年之折舊額，加歷年折舊累積額，總和
    不得超過該資產成本原額之十分之九之計算結果，系爭車輛
    之折舊年數為6月，則系爭車輛之修理材料費扣除折舊後之
    餘額為523元【第1年折舊值670×0.438×( 6/12)=147、第1
    年折舊後價值670-147=523，元以下四捨五入】。至於工資
    11,650元部分，被告應全額賠償，合計被告應賠償原告修車
    費用共計為12,173元（計算式：523元＋11,650元=12,173元
    ）。
(二)營業損失部分：
    系爭車輛維修期間不能使用之所失利益：原告主張系爭車輛
    進廠維修4日期間無法營業，每日營收為3,000元，所失利益
    合計為12,000元一節，已提出營業收入明細為證，被告則否
    認系爭車輛進場修理日數為4天及原告每日營收3,000元，觀
    諸原告所提出之估價單內明載：工作4天等語，顯見系爭車
    輛修復期間須達4日一節屬實，審酌系爭車輛為營業用小客
    車，於修理期間原告勢必無法營業而受有損失，併考量原告
    因無法營業所節省之油料（原告自承：每日約800─900元，
    參見本院110年10月29日言詞辯論筆錄）及人力暨一般計程
    車之營收水準，暨原告所提出之車資證明，爰依民事訴訟法
    第436條之14「有下列各款情形之一者，法院得不調查證據
    ，而審酌一切情況，認定事實，為公平之裁判︰一、經兩造
    同意者。二、調查證據所需時間、費用與當事人之請求顯不
    相當者。」規定，參酌系爭車輛受損情形及原告提出之證據
    資料等情況，依所得心證，認原告得請求被告賠償系爭車輛
    維修期間不能使用之所失利益，每日以1,500元為適當，4日
    合計6,000元，逾此之請求，難謂有據，無從許可。
(三)綜上，被告應賠償之金額合計18,173元（計算式：12,173元
    ＋6,000元＝18,173元）。
三、從而，原告本於侵權行為損害賠償之法律關係請求被告給付
    24,320元及自起訴狀繕本送達翌日起至清償日止，按年息5%
    計算之利息，於上開18,173元及自110年5月28日起至清償日
    止，按年息5%計算之利息，為有理由，應予准許，逾此部分
    之請求，難謂有據，應予駁回。
四、本件係關於請求金錢之給付，且其標的金額或價額在100,00
    0元以下者之小額訴訟，應併依民事訴訟法第436條之19之規
    定，確定兩造應負擔之訴訟費用額為如主文第3項所示金額
    ，及就被告敗訴部分依職權宣告假執行及被告得供相當擔保
    金額而免為假執行。至原告敗訴部分，其假執行之聲請即失
    所附麗，應併予駁回。
 
中　　華　　民　　國　 110　　年　　11　　月　　30　　日
                  臺灣新北地方法院板橋簡易庭
                      法  官  李昭融
以上正本係照原本作成。
如不服本判決，應於收受送達後20日內以違背法令為理由向本庭
（新北市○○區○○路○段00巷0號）提出上訴狀並表明上訴理
由（應表明一、原判決違背法令及其具體內容；二、依訴訟資料
可認為原判決有違背法令之具體事實），如於本判決宣示後送達
前提起上訴者，應於判決送達後20日內補提上訴理由書（須附繕
本），未依上揭期間補提合法上訴理由者，法院得逕以裁定駁回
上訴。如委任律師提起上訴者，應一併繳納上訴審裁判費。
 
中　　華　　民　　國　 110　　年　　11　　月　　30　　日
                      書記官  王昱平